【裁判字號】    95,易,686
【裁判日期】    950913
【裁判案由】    竊盜
【裁判全文】
臺灣彰化地方法院刑事判決               95年度易字第686號
公  訴  人  臺灣彰化地方法院檢察署檢察官
被      告  甲○○
上列被告因竊盜案件，經檢察官提起公訴（九十五年度偵字第三
六○七、三八二八、四○二一、四五八二號），及移送併辦（九
十五年度偵字第五六七九、五八六三號），嗣被告於準備程序就
被訴事實為有罪之陳述，經本院合議庭裁定由受命法官獨任行簡
式審判程序，並判決如下：
    主      文
甲○○連續攜帶兇器竊盜，累犯，處有期徒刑壹年。
扣案之壓力剪壹支沒收。
    事實及理由
一、犯罪事實：
  (一)甲○○於民國九十年間，因傷害案件，經本院以九十年度易
    字第一二八九號判決判處有期徒刑三月確定，復於同年間，
    因強盜、竊盜、恐嚇等案件，經本院以九十年度訴字第一二
    三九號判決判處應執行有期徒刑四年二月確定（強盜判三年
    、竊盜判一年、恐嚇判六月），上述二案之各罪再經本院以
    裁定定其應執行有期徒刑四年五月，其入獄服刑後，於九十
    四年十月十二日假釋出獄並付保護管束，至同年十一月二十
    二日保護管束期滿未經撤銷假釋處分，視為執行完畢。惟其
    仍不思悔改，又意圖為自己不法之所有，且基於概括之犯意
    ，獨自一人先後在下列時、地實施竊盜犯行：
  於九十五年三月二十五日上午九時許，至彰化縣大城鄉○○
    村○○路九之一號乙○○之住處，見大門未鎖即擅自進入（
    無故侵入住宅部分未據告訴），並徒手竊取神明身上所吊掛
    之金牌十面，得手後離去，經乙○○報警處理，於同日下午
    一時三十分許，由甲○○帶同警員至大城鄉○○村○○路八
    號後方空地起出其竊得之金牌十面。
  於九十五年五月二十九日凌晨二時許之深夜，騎駛車號ＩＤ
    Ａ─五三五號之重型機車，前往位於彰化縣二林鎮廣興里廣
    東巷二一號由丁○○所居住並主持之聖安宮，乃自未上鎖之
    窗戶攀爬進入屋內，並爬上神明桌準備竊取財物，適為丁○○發現，甲○○始倉惶逃離現場而未能得手。
  於九十五年四月二十七日上午九時三十分許，甲○○攜帶其
    所有客觀上對人體安全具有危害性、可作為兇器使用之壓力
    剪一支（扣案），至彰化縣二林鎮竹圍巷九之四號戶外，徒
    手竊得屋主己○○所有之電纜線一百八十四公尺；隨後因見
    隔壁住宅（即彰化縣二林鎮竹圍巷九之六號）大門未鎖且無
    人在內，即擅自進入住宅內（無故侵入住宅部分未據告訴）
    ，徒手竊得屋主丙○○所有吊掛在神明身上之金牌二面，再
    於同日上午十時三十分許，攜帶上述壓力剪前往位於彰化縣
    芳苑鄉○○段一四之一四○地號之「龍河海釣場」，持壓力
    剪剪斷而竊得戊○○所有之電纜線十公尺。嗣於同日中午十
    二時許，甲○○明知無空氣污染防制設備而燃燒電纜線，將
    產生特殊有害健康之物質，然為取出其所竊得電纜線內之銅
    線，乃在未有空氣污染防制設備之「龍河海釣場」內燃燒電
    纜線，經彰化縣環境保護局稽查隊人員會同警員至現場查獲
    ，並起出甲○○甫竊得之電纜線及金牌。
  (二)案經彰化縣警察局二林分局報請台灣彰化地方法院檢察署檢
    察官偵查起訴及移送本院併辦審理。
二、被告甲○○於準備程序中，就上述犯罪事實為有罪之陳述，
    且所犯係死刑、無期徒刑、最輕本刑為三年以上有期徒刑以
    外之罪，經本院合議庭依刑事訴訟法第二百七十三條之一第
    一項之規定，裁定由法官一人獨任進行簡式審判程序。
三、本案證據：
    (一)被害人乙○○之警詢供述，及其簽具之贓物認領保管單。
    (二)起出失竊金牌地點之照片一張。
    (三)被害人己○○、丙○○、戊○○之警詢供述，及其等簽具
      之贓物認領保管單。
    (四)警員於「龍河海釣場」查獲現場及帶同被告前往各竊盜地
      點採證之照片七張。
    (五)彰化縣環境保護局稽查隊環境稽查工作紀錄一張。
    (六)被害人丁○○之警詢供述，及其住處照片六張。
    (七)被告於本院審理時之自白。
    (八)台灣高等法院被告全國前案紀錄表。
四、本案被告甲○○行為後，刑法關於未遂犯、累犯、連續犯、
    牽連犯之規定，已經修正或刪除，且自九十五年七月一日開
    始施行。而參照最高法院刑事庭九十五年度第八次刑事庭會
    議之決議內容，就本案被告所涉及犯行之相關論罪科刑條文
    ，綜合比較修正前、後之規定，應依刑法第二條第一項前段
    ，適用修正前第二十六條前段有關未遂犯之規定、修正前刑
    法第四十七條有關累犯之規定、修正刪除前第五十六條關於
    連續犯之規定，及修正前第五十五條關於牽連犯之規定。至
    沒收收部分，則依從主刑之法律，適用修正前刑法第三十八
    條第一項第二款之規定，應予敘明。
五、核被告明知無空氣污染防制設備而燃燒電纜線之所為，係犯
    空氣污染防制法第四十八條第一項之罪，惟此部分犯行與被
    告攜帶兇器竊取電纜線之竊盜犯行，有手段、目的之關係，
    應依刑法修正刪除前有關牽連犯之規定，從一重罪即攜帶兇
    器竊盜罪論處，而上述違反空氣污染防制法之部分，雖未記
    載於起訴書，惟該部分與起訴部分既有牽連犯之裁判上一罪
    關係，基於審判不可分原則，本院自應併予審酌。又起訴書
    僅記載前揭犯罪事實欄有關被告竊盜被害人乙○○、己○○
    、丙○○、戊○○之部分，而未論及被告侵入被害人丁○○
    住處竊盜未遂之犯行，惟被告多次竊盜之犯行，時間緊接，
    基本犯罪構成要件相同，顯係基於概括之犯意反覆為之，應
    依刑法修正刪除前第五十六條之規定，論以情節較重之一罪
    即攜帶兇器竊盜罪，而上開各竊盜犯行，既有連續犯之裁判
    上一罪關係，基於審判不可分原則，本院亦應全部審理。
六、應依刑事訴訟法第二百七十三條之一第一項、第二百九十九
    條第一項前段、第三百十條之二、第四百五十四條第一項，
    空氣污染防制法第四十八條第一項，刑法第二條第一項前段
    、（修正前刪除前）第五十六條、第三百二十一條第一項第
    三款、（修正前）第四十七條、（修正前）第五十五條、（
    修正前）第三十八條第一項第二款，判決如主文。
七、如不服本判決，應於判決送達後十日內，向本院提出上訴狀
    （須附繕本），上訴於台灣高等法院台中分院。告訴人或被
    害人對於判決如有不服具備理由請求檢察官上訴者，其上訴
    期間之計算係以檢察官收受判決正本之日期為準。
本案經檢察官莊佳瑋到庭執行職務。
中    華    民    國  九十五  年    九    月  十三    日
                  刑事第二庭          法  官  黃玉齡
以上正本證明與原本無異。
中    華    民    國  九十五  年    九    月  十三    日
                                      書記官  林怡吟
附錄本案論罪科刑法條全文：
空氣污染防制法第48條
無空氣污染防制設備而燃燒易生特殊有害健康之物質者，處3
  年以下有期徒刑、拘役或科或併科新臺幣20萬元以上100萬元
  以下罰金。
前項易生特殊有害健康之物質及其空氣污染防制設備，由中央
  主管機關公告之。
中華民國刑法第321條
犯竊盜罪而有左列情形之一者，處6月以上、5年以下有期徒刑
  ：
  一  於夜間侵入住宅或有人居住之建築物、船艦或隱匿其內而
      犯之者。
  二  毀越門扇、牆垣或其他安全設備而犯之者。
  三  攜帶兇器而犯之者。
  四  結夥三人以上而犯之者。
  五  乘火災、水災或其他災害之際而犯之者。
  六  在車站或埠頭而犯之者。
前項之未遂犯罰之。


司法院資訊處製作；財團法人民間司法改革基金會備份。
